# 稀释每股收益的计算

提问人：xiakit123 时间：2019-10-15 16:09:43
陈老师，请教您一个问题。客户本期可转债已转完成，那在算稀释每股收益的时候，是否要在当期加权计算，还是由于期末不存在稀释事项了，所以直接稀释每股收益 = 基本每股收益？

回答人：chenyiwei
这种情况下，期末已无稀释性普通股，但期初仍存在，故仍需在计算稀释每股收益时考虑就年初至转换日期间假设转换的股份数、实际发生的本期内利息支出等进行调整。